臺灣臺中地方法院刑事裁定
111年度聲字第2073號
聲  請  人  
即  告訴人  洪儀欣





上列聲請人因被告張延瑞犯傷害案件（110年度訴字第1707號）
，聲請閱覽卷宗案件，本院裁定如下：
    主    文
聲請駁回。
    理    由
一、聲請意旨略以：聲請人以聲請再審（權）人身分，請求閱覽
    卷證，主張被告張延瑞所涉傷害案件，尚有新事實、新事證
    未審酌及待調查之人、事、證與判決有違誤法理之議題，須
    檢閱卷證始得有效行使防禦權，故聲請檢卷該案全卷資料等
    語。
二、按辯護人於審判中得檢閱卷宗及證物並得抄錄、重製或攝影
    ；被告於審判中得預納費用請求付與卷宗及證物之影本。但
    卷宗及證物之內容與被告被訴事實無關或足以妨害另案之偵
    查，或涉及當事人或第三人之隱私或業務秘密者，法院得限
    制之；被告於審判中經法院許可者，得在確保卷宗及證物安
    全之前提下檢閱之。但有前項但書情形，或非屬其有效行使
    防禦權之必要者，法院得限制之。刑事訴訟法第33條第1至3
    項分別定有明文。又前開規定依同法第38條、第271條之1第
    2項、第429條之1第3項，於被告或自訴人之代理人、告訴人
    委任律師為告訴代理人、聲請再審人及其代理人，皆準用之
    。又同法第455條之42第1項規定，訴訟參與人之代理人於審
    判中得檢閱卷宗及證物並得抄錄、重製或攝影。但代理人為
    非律師者，於審判中對於卷宗及證物不得檢閱、抄錄、重製
    或攝影。依上開條文可知，得於審判中檢閱卷宗、證物並得
    抄錄、重製或攝影之聲請權人，僅限於辯護人、被告、自訴
    人之代理人、具有律師身分之告訴代理人、訴訟參與人之代
    理人，並不包括告訴人或被害人本人。查，本件被告張延瑞
    因傷害案件，前經本院以110年度訴字第1707號判決判處罰
    金新臺幣（下同）3仟元確定，有前開判決及臺灣高等法院
    被告前案紀錄表在卷可稽，而聲請人洪儀欣為該案之告訴人
    ，且並不具有律師資格，揆諸前揭規定及說明，應認聲請人
    不具得請求檢閱卷宗、證物或付與卷證影本之資格，是其於
    該案判決確定後，向本院聲請閱覽卷證資料，於法不符，無
    從准許。
三、另按為受判決人之不利益聲請再審，得由管轄法院之檢察官
    及自訴人為之，刑事訴訟法第428條第1項前段定有明文。依
    前開規定，為受判決人之不利益聲請再審之人，僅有管轄法
    院之檢察官及自訴人，如不具上開身份之人，即無聲請再審
    之權。查，聲請人陳明其係因有提起再審之需求而聲請閱覽
    卷證，然聲請人於該案件僅係告訴人身分，並非自訴人，亦
    非受判決人或受判決人之法定代理人或配偶，依上開規定，
    並無聲請再審之權利。是其以此為由，聲請閱覽該案卷證，
    亦非有據，應予駁回。
四、據上論結，應依刑事訴訟法第220 條，裁定如主文。
中　　華　　民　　國　　111 　年　　7 　　月　　18　　日
                  刑事第八庭    法  官  江文玉
以上正本證明與原本無異。
如不服本裁定，應於收受送達後5日內向本院提出抗告狀。（應
附繕本）　　　　　　　　　
                                書記官  黃珮華
中　　華　　民　　國　　111 　年　　7 　　月　　18　　日